【裁判字號】    95,易,1437
【裁判日期】    950928
【裁判案由】    背信等
【裁判全文】
臺灣臺中地方法院刑事判決              95年度易字第1437號
公  訴  人  臺灣臺中地方法院檢察署檢察官
被      告  丙○○
選任辯護人  林彥百律師
上列被告因背信等案件，經檢察官提起公訴（九十四年度偵字第
一九三四一號），本院判決如下：
    主  文
丙○○連續無故取得他人電腦之電磁紀錄，足以生損害於他人，
處有期徒刑肆月，如易科罰金，以銀元佰元即新台幣玖佰元折
算壹日。扣案如附表一所示中興保全公司成約客戶明細資料、客
戶新契約基本資料等電磁紀錄之列印資料共壹仟壹佰玖拾份（
共裝訂成陸本），均沒收。
被訴背信部分無罪。
    事  實
一、丙○○原任職於中興保全股份有限公司（下稱中興保全公司
    ）沙鹿分公司，並任該分公司營業課課長（目前已離職），
    明知無權輸入密碼進入中興保全公司ＡＳＳ系統保全端末之
    電腦，並列印取得該電腦內之電磁紀錄，竟基於無故取得他
    人電腦之電磁紀錄之概括犯意，先後於民國九十四年七月二
    十日、同月二十一日、同月二十三日、同月二十六日，在址
    設臺中縣沙鹿鎮○○路五三三號六樓之五之中興保全公司沙
    鹿分公司，無故輸入之前知悉原任職中興保全公司嘉義保全
    課課長甲○○之帳號密碼，進入中興保全公司ＡＳＳ系統保
    全端末之電腦，並列印而取得該公司電腦內儲存之嘉義地區
    客戶成約客戶明細資料、客戶新契約基本資料等電磁紀錄（
    詳細取得之時間、數量詳如附表一所示），足以生損害於中
    興保全公司對於客戶資料管理之隱密性。嗣為警扣得丙○○
    所有因犯罪所得之如附表一所示中興保全公司成約客戶明細
    資料、客戶新契約基本資料等電磁紀錄之列印資料共一千一
    百九十三份（共裝訂成六本）。
二、案經中興保全公司訴由臺中縣警察局清水分局移送臺灣臺中
    地方法院檢察署檢察官偵查起訴。
    理  由
壹、有罪部分：
一、訊據被告丙○○固不否認於上揭時、地以輸入證人甲○○之
    密碼，進入中興保全公司ＡＳＳ系統保全端末之電腦，列印
    如附表一所示嘉義地區客戶資料之電磁紀錄，惟矢口否認有
    何上揭妨害電腦使用之犯行，辯稱：伊非無故取得上揭資料
    ，係之前在嘉義分公司任營業課長時，經證人甲○○告知而
    得知其密碼，且於九十四年六月一日調沙鹿分公司後，因為
    以伊在沙鹿公司的Ａ卡是沒有辦法列印嘉義客戶的資料，只
    能透過證人甲○○的密碼才能列印嘉義地區之資料，又因那
    時有一個嘉義的客戶向伊說要購買金庫，伊方以證人甲○○
    之密碼進入該保全系統列印資料，並將這個客戶的需求傳給
    嘉義分公司保全課作為業績，又依照伊的權限是可以列印客
    戶的資料，因為要推廣嘉義地區的客戶，所以才列印這些資
    料云云。經查：
（一）證人即當時任職中興保全公司嘉義分公司保全課長甲○○
      於偵查中係證稱：被告丙○○並沒有向其說要列印這些資
      料，其保全部門的同仁因為工作上的需要都知道其使用之
      密碼，不知道被告如何得知其使用之密碼，可能因為之前
      被告在嘉義地區服務時得知的，被告要以其密碼進入電腦
      列印如此多之嘉義地區客戶資料，理應要事先告知，但是
      被告偷印的這些資料並沒有經過其授權進入電腦列印資料
      ，又因公司事後都可循線查詢列印資料者，其當無同意被
      告列印這些與被告服務地區無關之客戶資料，且因被告列
      印之資料理論上跟推廣客戶是沒有相關聯的，因為這些只
      是客戶的基本資料等語（見偵查卷第四四頁至第四九頁）
      。另證人即中興保全公司沙鹿分公司經理宋建宏於偵查中
      證稱：被告在沙鹿任職，應推廣沙鹿地區之業務，以被告
      之權限而言，被告對於客戶之ＡＳＳ系統之資料是不能列
      印的等語（見偵查卷第四八頁）。則被告辯稱於列印前揭
      資料前，業經證人甲○○之同意，且被告所列印之資料與
      其沙鹿地區業務之推廣有關聯云云顯與上揭證人甲○○、
      宋建宏所為之證述不一，則被告上揭所辯是否可採，已不
      無可疑。
（二）況證人甲○○於本院審理時再次證稱：「（問：有無向被
      告說過你的密碼？）我不是很確定。」、「（問：被告以
      你的密碼進入列印客戶資料，有無經過你的同意？）沒有
      。」、「（問：被告列印資料前有無問過你的意見？）沒
      有。」、「被告只能查看內容，應該沒有列印權限。」、
      「我的印象中是沒有跟被告說過密碼。他印這些資料我不
      知道。我沒有印象有給被告密碼。」、「（以被告的等級
      ）被告只能列印到客戶基本資料、名稱、地址。」、「（
      問：被告所列印出來的資料，是否可以跨區承作？）不能
      ，只能嘉義區的。他是用我的密碼，所以只能列印我的。
      」等語，經核與證人宋建宏上揭所述相符，益徵證人甲○○、宋建宏上揭於偵查中所述應屬真實。再參之扣案之被
      告所列印之嘉義地區客戶資料內容所載，其中除有客戶名
      稱、地址、聯絡人外，尚有客戶承作保全何系統、金額、
      契約內容等情，此與被告有權列印之卷附Ａ卡客戶資料中
      僅有客戶名稱、電話之內容不符，足見被告確係以證人吳
      林之密碼進入中興保全公司電腦列印其無法列印之如附表
      一所示之客戶資料甚明。則若被告僅欲為推廣業務績效之
      需要，只需以其權限範圍內列印該Ａ卡客戶資料，即可依
      循資料上之客戶名稱、電話為推廣業務，當無須另藉由證
      人甲○○之密碼，逾越其原本可列印之範圍而取得如此詳
      盡之如附表一所示之客戶資料之必要。再者，依卷附所示
      在被告女友韓欣梅車上所扣得如附表一所示之客戶資料所
      示，其數量龐大，共有一千一百九十三份，且皆為嘉義地
      區之資料，而被告服務之沙鹿地區資料均付之闕如，顯見
      被告並非係為了推廣業務而列印如附表一所示之客戶資料
      ；姑且不論被告如何得知證人吳林之密碼，以被告係任職
      於中興保全公司沙鹿分公司，其服務之範圍地區亦應以沙
      鹿地區為首要範圍，若僅為推廣業務，又何以需一反常態
      ，以輸入證人甲○○密碼之方式進入公司電腦，並列印遠
      在嘉義地區之客戶資料？又若為跨區推廣業務，何以獨鍾
      與被告住所有地緣關係之嘉義地區？顯見並無須以證人甲○○之密碼輸入公司電腦列印資料以作為跨區推廣業務之
      必要，足見被告辯稱其輸入證人甲○○之密碼取得客戶資
      料係為推廣業務云云，應與常情不符，而不足採信，是被
      告無故輸入證人甲○○密碼進入中興保全公司之電腦，並
      僅而取得該公司電腦內之電磁紀錄應可認定。
（三）此外，復有被告與中興保全公司所簽訂之保密及競業禁止
      約款契約書、切結書、被告以證人甲○○密碼進入中興保
      全公司ＡＳＳ系統明細表（含ＩＰ位址）及扣案之如附表
      一所示中興保全公司成約客戶明細資料、客戶新契約基本
      資料等電磁紀錄列印資料共一千一百九十三份（共裝訂成
      六本），則被告係無故輸入證人甲○○密碼，入侵中興保
      全公司ＡＳＳ系統而取得該系統內電磁紀錄之資料，應可
      認定。綜上所述，被告上揭所辯，顯係事後卸責之詞，不
      足採信。本件事證明確，被告之犯行，洵堪認定。
二、按刑法第三百五十八條、第三百五十九條之「無故」，係指
    無正當理由，本件被告丙○○並未取得證人甲○○之授權，
    無故輸入之前知悉證人甲○○之帳號密碼，進入中興保全公
    司ＡＳＳ系統保全端末之電腦，並列印而取得該公司電腦內
    儲存之嘉義地區客戶成約客戶明細資料、客戶新契約基本資
    料等電磁紀錄（詳細取得之時間、數量詳如附表一所示），
    足以生損害於中興保全公司對於客戶資料管理之隱密性。是
    核被告所為，係犯刑法第三百五十八條之無故輸入帳號密碼
    入侵他人之電腦罪及刑法第三百五十九條之無故取得他人電
    腦之電磁紀錄罪。被告於九十四年七月二十日、二十一日、
    二十三日、二十六日各當日多次無故輸入他人密碼取得他人
    電腦之電磁紀錄之犯行，係各基於同一犯意下之接續行為，
    為接續犯。又被告先後於如附表一所示之九十四年七月二十
    日、二十一日、二十三日、二十六日多次所為之上揭犯行，
    時間緊接，觸犯構成要件相同之罪名，顯係基於概括之犯意
    反覆為之，為連續犯，應以一罪論，並加重其刑。而被告所
    犯上開二罪間，有方法結果之牽連關係，為牽連犯，應依刑
    法第五十五條之規定，從一重之無故取得他人電腦之電磁紀
    錄罪處斷。公訴人雖未引用刑法第三百五十九條之條文，然
    起訴書犯罪事實欄已明確記載被告上揭無故取得他人電腦之
    電磁紀錄之事實，此部分既經起訴，本院自應加以裁判。爰
    審酌被告身為中興保全公司營業課課長，竟違反公司規定，
    利用職務之便，輸入公司同事之密碼，侵入公司電腦取得大
    量客戶之機密資料，造成公司之損害，所為自值非難，並考
    其犯罪之手段、目的及犯後復飾詞圖卸，態度不佳等一切情
    狀，量處如主文所示之刑，並諭知易科罰金之折算標準。末
    查，扣案之如附表一所示中興保全公司成約客戶明細資料、
    客戶新契約基本資料等電磁紀錄之列印資料共一千一百九十
    三份（共裝訂成六本），係被告所有之物，業據被告供明在
    卷，因屬被告因犯罪所得之物，應依刑法第三十八條第一項
    第三款宣告沒收。至扣案之新契約管理資料（九十三年六月
    三日、六月七日）及Ａ卡客戶資料（共裝訂成七本），因與
    本件被告犯罪無關，爰不另宣告沒收，併予指明。
三、新舊法比較部分：
（一）按刑法第二條第一項所稱之法律，係指刑罰所依存的整體
      法律狀態，故法律有變更應指足以影響行為的可罰性與法
      律效果的法令因修正或廢止而有所變更而言。所以刑法法
      律變更概念，應界定在法律規定的改變，足以影響刑罰權
      判斷者而言，刑法總則的變更，自然會影響到個別犯罪的
      成立，乃至於法律效果的結構，自屬法律變更，應為新舊
      法之比較。而刑法修正之後，原屬連續犯之數個犯罪行為
      ，依新法應數罪併罰，比較修正前之規定，可依裁判上一
      罪論處，顯然修正前之規定有利於被告，如仍依修正後之
      規定，對於被告極為不利，從而，解釋上對於刑法第二條
      之解釋，應包括此種影響罪刑加重之規定。本件查被告行
      為後，刑法五十五條、第五十六條關於牽連犯、連續犯之
      規定業已刪除，是被告犯後法律已有變更，而本件被告於
      舊法時期所犯之如事實欄所示之多次妨害電腦使用罪之犯
      行，依修正施行前刑法第五十六條之規定，為連續犯，應
      論以一罪，並得加重其刑至二分之一；而依修正施行後之
      刑法，並無連續犯之規定，且依新法應各別多次論斷之結
      果（即數罪併罰），其刑度顯較修正前應依刑法第五十六
      條之規定以一連續犯之罪為重，經比較新舊法結果，以被
      告行為時之規定較有利於被告，新法之規定對於被告並無
      較為有利之情形，自應依刑法第二條第一項前段規定，適
      用修正施行前之刑法第五十六條規定，論以一連續犯，並
      加重其刑。又被告行為後，刑法第五十五條關於牽連犯之
      規定業已刪除，是被告犯後法律已有變更，而本件被告於
      舊法時期所犯之如事實欄所示之刑法第三百五十八條、第
      三百五十九條之罪，依修正施行前刑法第五十五條之規定
      ，為牽連犯，應從一重之刑法第三百五十九條之罪論處，
      而依修正施行後之刑法，並無牽連犯之規定，且依新法應
      各別多次論斷之結果（即數罪併罰），其刑度顯較修正前
      應依刑法第五十五條規定從一重之刑法第三百五十九條之
      罪為重，經比較新舊法結果，以被告行為時之規定較有利
      於被告，新法之規定對於被告並無較為有利之情形，自應
      依刑法第二條第一項前段規定，適用修正施行前之刑法第
      五十五條之牽連犯規定，從一重論以刑法第三百五十九條
      之無故取得他人電腦之電磁紀錄罪。
（二）被告行為後，罰金罰鍰提高標準條例第二條業已刪除，而
      刑法第四十一條第一項前段關於易科罰金之折算標準已由
      舊法之銀元一百元、二百元、三百元修正為新台幣（下同
      ）一千元、二千元、三千元，因屬科刑規範事項之變更，
      其折算標準為裁判時所應諭知，自有就新舊法規定比較之
      必要，經比較新舊法結果，以被告行為時之舊法較為有利
      於被告，新法並無對被告有較為有利之情形，是依刑法第
      二條第一項前段之規定，本件應適用被告行為時之舊法即
      依修正前刑法第四十一條第一項前段、修正前罰金罰鍰提
      高標準條例第二條、現行法規所定貨幣單位折算新台幣條
      例第二條之規定，諭知以銀元三百元即新台幣九百元折算
      一日為易科罰金之折算標準。
（三）被告行為後，刑法第三十三條第五款業於九十四年二月二
      日以華總一義字第０九四０００一四九０一號令修正公布
      ，並自九十五年七月一日起施行；修正後刑法第三十三條
      第五款規定「罰金：新臺幣一千元以上，以百元計算之。
      」，與修正前刑法第三十三條第五款規定「罰金：一元以
      上。」不同。比較新舊法結果，以舊法較有利於行為人，
      新法並無對被告較為有利之情形，故依刑法第二條第一項
      前段規定，本件被告所犯之刑法第三百五十九條之法定刑
      罰金部分，自應適用行為時之法律即修正前刑法第三十三
      條第五款規定決定其罰金部分之法定刑。
貳、無罪部分：
一、公訴意旨略以：被告丙○○係中興保全公司沙鹿分公司營業
    課課長，為中興保全公司處理事務，明知中興保全公司優待
    員工安裝保全系統，每戶每月新台幣（下同）八百四十元（
    正常服務之客戶則每戶每月二千九百四十元），且員工僅能
    以優惠價格申請安裝一戶，竟基於損害中興保全公司之利益
    之意圖，分別於九十三年四月三十日（實際客戶：丙○○）
    、九十四年二月二十五日（實際客戶：項錦宜）、九十四年
    二月二十一日（實際客戶：陳文政）先後三次以自己名義向
    中興保全公司申請安裝保全系統（明細表如表二），並均以
    員工優惠價每月八百四十元計算，使中興保全公司因而損失
    二戶之正常服務費，每戶每月二千一百元，服務期間三年，
    中興保全公司總計受有十五萬一千二百元之損害。因認被告
    涉犯刑法第三百四十二條第一項背信罪嫌。
二、按犯罪事實應依證據認定之，無證據不得認定犯罪事實，又
    不能證明被告犯罪者，應諭知無罪之判決，刑事訴訟法第一
    百五十四條第二項、第三百零一條第一項分別定有明文。又
    事實之認定，應憑證據，如未能發現相當證據，或證據不足
    以證明，自不能以推測或擬制之方法，以為裁判基礎（最高
    法院著有四十年度台上字第八六號判例參照）。再告訴人之
    告訴，本以使被告受刑事訴追為目的，故其陳述是否與事實
    相符，自應調查其他證據，以資審認，苟其所為攻擊之詞，
    尚有瑕疵，則在此瑕疵未予究明以前，即不能遽採為斷罪之
    基礎（最高法院著有六十九年度台上字第一五三一號判例參
    照）。另按認定犯罪事實，所憑之證據，雖不以直接證據為
    限，間接證據亦包括在內，然無論直接或間接證據，其為訴
    訟上之證明，須於通常一般之人均不致於有所懷疑，而得確
    信其為真實之程度者，始得據之為有罪之認定，倘其證明尚
    未達到此一程度，而有合理性懷疑之存在時，即無從為有罪
    之認定，此亦有最高法院七十六年度台上字第四九八六號判
    例可資參照。刑事訴訟法第一百六十一條第一項規定：檢察
    官就被告犯罪事實，應負舉證責任，並指出證明之方法。因
    此，檢察官對於起訴之犯罪事實，應負提出證據及說服之實
    質舉證責任。倘其所提出之證據，不足為被告有罪之積極證
    明，或其指出證明之方法，無從說服法院以形成被告有罪之
    心證，基於無罪推定之原則，自應為被告無罪判決之諭知，
    最高法院亦著有九十二年度台上字第一二八號判例可資參照
    。又刑法第三百四十二條之背信罪，須以為他人處理事務為
    前提，所謂為他人云者，係指受他人委任，而為其處理事務
    而言（最高法院著有四十九年度台上字第一五三０號判例意
    旨參照）；如為自己之工作行為，無論圖利之情形是否正當
    ，原與該條犯罪之要件不符（最高法院亦著有二十九年度上
    字第六七四號判例參照）。
三、公訴人認被告丙○○涉犯刑法第三百四十二條第一項之背信
    罪嫌，無非係以告訴代理人宋建宏之指訴、中興保全公司於
    八十九年四月五日所發之中興營本字第八九一０三號通報、
    家庭保全系統服務契約書及被告於警詢、偵訊中供述確有向
    公司申裝該三套保全系統為其主要之論據。訊據被告堅詞否
    認有何上揭背信之犯行，辯稱：中興保全之產品非僅保全系
    統之裝設，另有金庫、防火設備等等之銷售，是以，以優惠
    價格爭取客戶後，背後仍另有其他商品之商機存在，且其所
    申裝之該員工優惠系統，一則無業務獎金，一則不理賠，並
    須經由總公司處長乙○○批准，其以員工價承作中興保全之
    保全系統，悉依循「員工承保家庭保全系統」之作業流程申
    辦，除由分公司經理審核，總公司家庭事業處處長亦已核批
    ，被告為業務之推廣而為上開申辦程序，因准駁與否非被告
    之權限，公司是否因上開情節而有損害或得利，亦由公司決
    斷，其並無取得不法利益或損害本人利益之意圖等語。
四、經查：
（一）證人甲○○於本院審理時證稱：「（問：中興保全公司，
      公司、個人有何不同？）家庭系統員工也可以，費用比較
      便宜。公司行號費用比較高」、「（問：家庭系統，員工
      價與非員工價有何不同？）員工價比較便宜，公司只做服
      務、不做理賠。」、「（問：員工申請保全系統手續，與
      非員工申請手續有何不同？）作業手續應該相同，只是往
      上呈報審核不同。我不是很清楚，不是我部門的。」等語
      。另證人即中興保全公司嘉義分公司經理丁○○於本院審
      理時證稱：「（問：員工安裝保全系統，是否有優待？）
      有。」、「（優待價每個月）一千五百元。」、「（問：
      價格是何人定的？）公司定的。」、「（問：保全系統是
      否有原報價？）有，原報價也是公司規定的。」、「（問
      ：員工承作價，契約有無理賠？）沒有，這是員工唯一不
      同的地方。」、「（問：員工施作之後，該員工有無獎金
      ？）沒有。」、「（問：員工安裝是否限居住地？）沒有
      。」、「（申裝契約）基本上沒有什麼審核，有規定，大
      家都很清楚。」、「（問：看到這個案子時，是否知道丙○○不是第一次申請？）有印象不是第一次申請。」、「
      （問：丙○○不是第一次申請，可以核准嗎？）當時他是
      我的營業課長，我就核准。」、「（問：員工可以申請幾
      戶員工優待？） 沒有限制。」、「只要是員工親屬，或
      兩三個住所，我們都列為員工。因為員工優惠與一般客戶
      服務不同，所以會事先聲明。」、「（問：中興保全公司
      通報『每位員工以一戶為限』，是何意？）雖然是這樣寫
      ，但沒有實際上的限制。」、「（問：員工承作戶是否無
      法特別要求，只能依照公司規定設備安裝是這樣沒錯。要
      依照公司的設計規範，員工無法個別要求，要依照現場設
      計。」等語。又證人即中興保全公司家庭事業處處長乙○○於本院審理時證稱：「員工家庭保全系統，是由總公司
      核准。」、「（問：提示這兩份成約報告書，是否你批示
      的？）是。」、「（問：『不可再衍生』，是否你批示的
      ，用意何在？）是。因為同時成約兩套，這是公司給員工
      的優惠，這違背了公司給員工的優惠的原意。」等語。則
      依上揭證人所述，中興保全公司員工可以申請員工優待價
      之保全系統，因與一般客戶申裝之系統在理賠、契約內容
      上有所差異，且僅為優待員工而開放員工申裝，對該申裝
      之員工而言，並未獲有任何利益，故在實際申請上，係由
      員工自行節制，並無戶數之限制，只要是員工提出申請，
      縱有兩三個住所，都可列為員工申裝戶，惟實際審核之權
      限仍在總公司，員工並無審核權，即可認定。則本件被告
      縱以其名義於九十四年二月十五日另以員工優惠價所申請
      的兩戶保全系統，惟因其契約內容與其他一般家庭申裝戶
      之契約內容不同，且其最後核准權仍係在總公司，總公司
      仍可考量公司相關利害關係等因素而為准駁之決定，此當
      非被告所能左右，是自難僅憑被告坦承確有申裝該二戶保
      全系統及卷附之服務契約書，即據以認定被告有損害本人
      之利益行為。
（二）再依證人乙○○上揭所述，本件被告所申裝之員工系統，
      既係由其決定並批准，且證人乙○○亦曾在成約報告書上
      批示「不可再衍生」等語，顯見證人乙○○在核准被告所
      申裝之第二套系統之時，即已知曉被告同時申請兩套保全
      系統，詎證人乙○○仍予以批准，致被告得以完成申裝程
      序，是中興保全公司對於員工保全系統申裝之准駁權限係
      由中興保全公司委任證人乙○○為之，而與被告之申裝與
      否無涉甚明。至於中興保全於八十九年四月五日所發之中
      興營本字第八九一０三號通報，雖表示「每名員工承保以
      一戶為限」等語，然此僅屬一宣示規定，在實際上並未確
      實執行等情，亦據證人甲○○到庭證述屬實，已如前述，
      因該通報之內容既未確實實行，且應僅為公司內部對員工
      所為之限制規定，復與被告申裝之保全系統之准否無關，
      是亦難以該通報作為不利被告之認定。
（三）另按刑法上背信罪所指為他人處理事務，在性質上應限於
      具有相當責任性之事務，而且行為人在處理上有權作成決
      定，或是行為人在處理上需要作成決定之事務。若他人對
      於行為人並無相當之授權，兩者之間並不存在所謂之信託
      關係，行為人所從事者只是轉達之工作，無需也無權作成
      任何決定者，則非背信罪所指之事務（最高法院八十五年
      度臺上字第六六０號判決參照）。查本件被告係任職中興
      保全公司沙鹿分公司營業課課長，其受中興保全之委任之
      事務係有關於沙鹿地區營業課之服務項目，並不包括上揭
      申裝員工保全系統並予以核准之權限，已如前述，被告既
      對於員工保全系統之申裝核准與否並無決定權限，顯見就
      此准駁權利並非屬被告受中興保全公司委任所處理事務之
      範圍，被告就此部分即未有為他人處理事務之情形，核與
      背信罪之構成要件即屬有間。
五、綜上所述，本件被告既未受中興保全公司委任負責審核員工
    保全系統申裝之權，則就此部分而言，被告即無為他人處理
    事務之情形，縱被告曾向中興保全公司以員工之名義提出員
    工保全系統之申裝，然因被告不負准駁之權，亦難認被告有
    不法所有意圖或有任何損害告訴人財產之意圖，此均與背信
    罪之構成要件有間。此外，復查無其他積極證據足以證明被
    告涉有公訴人所指之背信犯行，既不能證明被告犯罪，揆諸
    上開法條及判例說明，自應為被告無罪之諭知。
據上論斷，應依刑事訴訟法第二百九十九條第一項前段、三百零
一條第一項，刑法第二條第一項前段、（修正前）第五十六條、
第三百五十八條、第三百五十九條、（修正前）第五十五條、（
修正前）第四十一條第一項前段、第三十八條第一項第三款，修
正前罰金罰鍰提高標準條例第二條，現行法規所定貨幣折算新台
幣條例第二條，判決如主文。
中    華    民    國    95    年    9     月    28    日
                  刑事第十一庭   審判長法 官   吳進發
                                       法 官   丁智慧
                                       法 官   王世華
上正本證明與原本無異。
如不服本判決，應於送達後十日內向本院提出上訴狀（須附繕本
），上訴於台灣高等法院台中分院。
                                       書記官  劉易柔
中    華    民    國    95    年    9     月    28    日
附錄論罪科刑法條
中華民國刑法第359條
（破壞電磁紀錄罪）
無故取得、刪除或變更他人電腦或其相關設備之電磁紀錄，致生
損害於公眾或他人者，處5年以下有期徒刑、拘役或科或併科20
萬元以下罰金。
附表一：
┌──┬────┬─────┬───────┬────────┬───┬─────┐
│編號│分公司  │登錄日期  │登錄時間      │使用電腦IP      │姓名  │備註      │
├──┼────┼─────┼───────┼────────┼───┼─────┤
│一  │330嘉義 │九十四年七│零時零分三十│192.168.128.103 │甲○○│取得成約客│
│    │        │月二十日  │  八秒        │                │      │戶查詢、新│
│    │        │          ├───────┼────────┤      │契約基本資│
│    │        │          │七時四十八分│192.72.124.100  │      │料輸入等電│
│    │        │          │  三十四秒    │                │      │磁紀錄列印│
│    │        │          ├───────┼────────┤      │之資料（此│
│    │        │          │八時六分四秒│192.72.124.105  │      │部分數量不│
│    │        │          ├───────┼────────┤      │詳，且未扣│
│    │        │          │八時十分六秒│192.72.124.104  │      │案）      │
│    │        │          ├───────┼────────┤      │          │
│    │        │          │八時十五分四│192.72.124.104  │      │          │
│    │        │          │  十四秒      │                │      │          │
│    │        │          ├───────┼────────┤      │          │
│    │        │          │八時十六分二│192.72.124.104  │      │          │
│    │        │          │  十八秒      │                │      │          │
│    │        │          ├───────┼────────┤      │          │
│    │        │          │八時三十分四│192.72.124.102  │      │          │
│    │        │          │  十二秒      │                │      │          │
│    │        │          ├───────┼────────┤      │          │
│    │        │          │八時四十分二│192.72.124.102  │      │          │
│    │        │          │  十四秒      │                │      │          │
│    │        │          ├───────┼────────┤      │          │
│    │        │          │十時四十五分│192.74.124.102  │      │          │
│    │        │          │  五十三秒    │                │      │          │
│    │        │          ├───────┼────────┤      │          │
│    │        │          │十一時七分四│192.72.116.104  │      │          │
│    │        │          │  十五秒      │                │      │          │
│    │        │          ├───────┼────────┤      │          │
│    │        │          │十一時十一分│192.72.116.13   │      │          │
│    │        │          │  四十八秒    │                │      │          │
│    │        │          ├───────┼────────┤      │          │
│    │        │          │十一時十四分│192.72.116.102  │      │          │
│    │        │          │  四秒        │                │      │          │
│    │        │          ├───────┼────────┤      │          │
│    │        │          │十一時十六分│192.72.124.105  │      │          │
│    │        │          │  四十九秒    │                │      │          │
│    │        │          ├───────┼────────┤      │          │
│    │        │          │十一時四十一│192.72.116.102  │      │          │
│    │        │          │  分十八秒    │                │      │          │
│    │        │          ├───────┼────────┤      │          │
│    │        │          │十六時三十一│192.72.116.102  │      │          │
│    │        │          │  分十六秒    │                │      │          │
│    │        │          ├───────┼────────┤      │          │
│    │        │          │十六時四十八│192.72.124.100  │      │          │
│    │        │          │  分五十秒    │                │      │          │
│    │        │          ├───────┼────────┤      │          │
│    │        │          │十八時二十四│192.72.124.105  │      │          │
│    │        │          │  分四十八秒  │                │      │          │
│    │        │          ├───────┼────────┤      │          │
│    │        │          │十八時四十一│192.72.124.103  │      │          │
│    │        │          │  分四十六秒  │                │      │          │
│    │        │          ├───────┼────────┤      │          │
│    │        │          │二十二時四十│192.72.124.103  │      │          │
│    │        │          │  八分二十七秒│                │      │          │
│    │        │          ├───────┴────────┴───┴─────┤
│    │        │          │                                                    │
├──┼────┼─────┼───────┬────────┬───┬─────┤
│二  │330嘉義 │九十四年七│二時十一分三│192.72.124.102  │甲○○│取得成約客│
│    │        │月二十一日│  十四秒      │                │      │戶查詢、新│
│    │        │          ├───────┼────────┤      │契約基本資│
│    │        │          │七時四十五分│192.72.124.100  │      │料輸入等電│
│    │        │          │  四十八秒    │                │      │磁紀錄列印│
│    │        │          ├───────┼────────┤      │之資料共六│
│    │        │          │八時十三分七│192.72.124.100  │      │百六十四份│
│    │        │          │  秒          │                │      │（共裝訂成│
│    │        │          ├───────┼────────┤      │三本）    │
│    │        │          │八時五十七分│192.72.124.102  │      │          │
│    │        │          │  五十秒      │                │      │          │
│    │        │          ├───────┼────────┤      │          │
│    │        │          │九時十二分六│192.72.124.103  │      │          │
│    │        │          │  秒          │                │      │          │
│    │        │          ├───────┼────────┤      │          │
│    │        │          │十時八分二十│192.72.124.103  │      │          │
│    │        │          │  四秒        │                │      │          │
│    │        │          ├───────┼────────┤      │          │
│    │        │          │十時十分二十│192.72.124.105  │      │          │
│    │        │          │  一秒        │                │      │          │
│    │        │          ├───────┼────────┤      │          │
│    │        │          │十時十一分零│192.72.124.104  │      │          │
│    │        │          │  秒          │                │      │          │
│    │        │          ├───────┼────────┤      │          │
│    │        │          │十六時二分七│192.72.116.102  │      │          │
│    │        │          │  秒          │                │      │          │
│    │        │          ├───────┼────────┤      │          │
│    │        │          │十八時四十一│192.72.124.110  │      │          │
│    │        │          │  分五十二秒  │                │      │          │
│    │        │          ├───────┼────────┤      │          │
│    │        │          │二十時四十二│192.72.124.103  │      │          │
│    │        │          │  分三十秒    │                │      │          │
│    │        │          ├───────┴────────┴───┴─────┤
│    │        │          │                                                    │
├──┼────┼─────┼───────┬────────┬───┬─────┤
│三  │330嘉義 │九十四年七│八時九分二十│192.72.124.102  │甲○○│取得成約客│
│    │        │月二十三日│  二秒        │                │      │戶查詢、新│
│    │        │          ├───────┼────────┤      │契約基本資│
│    │        │          │九時十六分五│192.72.124.103  │      │料輸入等電│
│    │        │          │  秒          │                │      │磁紀錄列印│
│    │        │          ├───────┼────────┤      │之資料共四│
│    │        │          │十一時四十八│192.72.124.105  │      │十三份（裝│
│    │        │          │  分二十四秒  │                │      │訂成一本）│
│    │        │          ├───────┼────────┤      │          │
│    │        │          │十二時三十八│192.72.116.104  │      │          │
│    │        │          │  分六秒      │                │      │          │
│    │        │          ├───────┼────────┤      │          │
│    │        │          │十二時三十九│192.72.116.102  │      │          │
│    │        │          │  分三十五秒  │                │      │          │
│    │        │          ├───────┼────────┤      │          │
│    │        │          │十三時四十六│192.168.128.103 │      │          │
│    │        │          │  分五十六秒  │                │      │          │
│    │        │          ├───────┼────────┤      │          │
│    │        │          │十四時七分二│192.72.124.102  │      │          │
│    │        │          │  十一秒      │                │      │          │
│    │        │          ├───────┼────────┤      │          │
│    │        │          │十七時三十六│192.72.124.102  │      │          │
│    │        │          │  分十一秒    │                │      │          │
│    │        │          ├───────┴────────┴───┴─────┤
│    │        │          │                                                    │
├──┼────┼─────┼───────┬────────┬───┬─────┤
│四  │330嘉義 │九十四年七│七時四十一分│192.72.124.100  │甲○○│取得成約客│
│    │        │月二十六日│  五十八秒    │                │      │戶查詢、新│
│    │        │          ├───────┼────────┤      │契約基本資│
│    │        │          │八時九分三十│192.72.124.104  │      │料輸入等電│
│    │        │          │  七秒        │                │      │磁紀錄列印│
│    │        │          ├───────┼────────┤      │之資料共四│
│    │        │          │九時一分四十│192.72.124.102  │      │百八十六份│
│    │        │          │  三秒        │                │      │（共裝訂成│
│    │        │          ├───────┼────────┤      │二本）    │
│    │        │          │十一時五十二│192.72.124.104  │      │          │
│    │        │          │  分三十一秒  │                │      │          │
│    │        │          ├───────┼────────┤      │          │
│    │        │          │十二時二十八│192.168.150.103 │      │          │
│    │        │          │  分四十八秒  │                │      │          │
│    │        │          ├───────┼────────┤      │          │
│    │        │          │十四時十五分│192.72.116.104  │      │          │
│    │        │          │  二十三秒    │                │      │          │
│    │        │          ├───────┼────────┤      │          │
│    │        │          │十五時六分十│192.72.124.102  │      │          │
│    │        │          │  六秒        │                │      │          │
│    │        │          ├───────┼────────┤      │          │
│    │        │          │十六時一分二│192.72.124.103  │      │          │
│    │        │          │  秒          │                │      │          │
│    │        │          ├───────┼────────┤      │          │
│    │        │          │十六時二十七│192.72.124.110  │      │          │
│    │        │          │  分二秒      │                │      │          │
│    │        │          ├───────┼────────┤      │          │
│    │        │          │十七時三十五│192.72.116.102  │      │          │
│    │        │          │  分十九秒    │                │      │          │
│    │        │          ├───────┼────────┤      │          │
│    │        │          │十八時十分五│192.72.124.103  │      │          │
│    │        │          │  十四秒      │                │      │          │
│    │        │          ├───────┼────────┤      │          │
│    │        │          │十九時三十五│192.72.124.102  │      │          │
│    │        │          │  分三十八秒  │                │      │          │
│    │        │          ├───────┼────────┤      │          │
│    │        │          │二十一時三十│192.72.116.102  │      │          │
│    │        │          │  三分二十二秒│                │      │          │
│    │        │          ├───────┴────────┴───┴─────┤
│    │        │          │                                                    │
├──┴────┴─────┴──────────────────────────┤
│上揭電磁紀錄所列成之資料共裝訂成六本，共一一九三份                              │
└────────────────────────────────────────┘
附表二：
┌──┬────┬───┬──┬───┬───┬─────┬────┬────┬──────────┬────┐
│編號│契約編號│系統別│契約│名義客│實際客│開通日期  │正常服  │優惠服  │地址                │暫停日  │
│    │        │      │期間│戶名稱│戶名稱│          │務費    │務費    │                    │        │
├──┼────┼───┼──┼───┼───┼─────┼────┼────┼──────────┼────┤
│一  │G0000000│ＨＳ  │三年│丙○○│項錦宜│九十三年四│二千九百│八百四十│嘉義市○○路四七五巷│使用中  │
│    │        │      │    │      │      │月三十日  │四十元  │元      │五十七號            │        │
│    │        │      │    │      │      │          │        │        │                    │        │
├──┼────┼───┼──┼───┼───┼─────┼────┼────┼──────────┼────┤
│二  │G0000000│ＨＳ  │三年│丙○○│陳文政│九十四年二│二千九百│八百四十│嘉義市○○街二九六  │使用中  │
│    │        │      │    │      │      │月二十五日│四十元  │元      │巷八號              │        │
│    │        │      │    │      │      │          │        │        │                    │        │
├──┼────┼───┼──┼───┼───┼─────┼────┼────┼──────────┼────┤
│三  │G0000000│ＨＰ  │三年│丙○○│丙○○│九十四年二│二千九百│八百四十│嘉義縣番路鄉下坑村下│九十四年│
│    │        │      │    │      │      │月二十一日│四十元  │元      │坑五十三之四十八號  │十二月三│
│    │        │      │    │      │      │          │        │        │                    │十日    │
└──┴────┴───┴──┴───┴───┴─────┴────┴────┴──────────┴────┘


司法院資訊處製作；財團法人民間司法改革基金會備份。
